【裁判字號】    98,交聲,2562
【裁判日期】    980821
【裁判案由】    聲明異議
【裁判全文】
臺灣臺中地方法院交通事件裁定        98年度交聲字第2562號
原處分機關  交通部公路總局臺中區監理所臺中市監理站
異  議  人
即受處分人  甲○○
上列異議人即受處分人因違反道路交通管理處罰條例案件，對於
交通部公路總局臺中區監理所臺中市監理站民國九十八年七月三
十日所為之裁決（原處分案號：裁監稽違字第裁六一─ＨＤ00
00000號裁決書）聲明異議，本院裁定如下：
    主  文
異議駁回。
    理  由
一、原處分機關略以：異議人即受處分人甲○○（下稱受處分人
    ）於民國九十八年六月二十八日下午二時三十六分許，在臺
    中縣霧峰鄉○○路與草湖路交岔口，騎乘車號ＹＨＮ─八一
    九號重型機車，因有「不依規定二段式左轉」之違規事由，
    遭原舉發機關臺中縣警察局霧峰分局吉峰派出所以中縣警交
    字第ＨＤ0000000號舉發違反道路交通管理事件通知
    單當場舉發；茲因受處分人不服申訴，業經原舉發機關函覆
    ，原處分機關遂於九十八年七月三十日依道路交通管理處罰
    條例第四十八條第一項第二款規定，以裁監稽違字第裁六一
    ─ＨＤ0000000號裁決書裁處受處分人罰鍰新台幣（
    下同）六百元，並記違規點數一點，原處分機關依法裁處，
    應無不合等語。
二、聲明異議意旨略以：伊係於號誌燈顯示紅燈左轉即號誌為綠
    燈左轉時左轉，尚無違規，卻遭原舉發機關舉發，為此聲明
    異議，請求撤銷原處分等語。
三、按汽車駕駛人轉彎時，有不依標誌、標線、號誌指示者，處
    六百元以上一千八百元以下罰鍰，道路交通管理處罰條例四
    十八條第一項第二款定有明文；且依同條例第六十三條第一
    項規定，需記違規點數一點。又道路交通安全規則第九十九
    條第二項規定：「機器腳踏車行駛至交岔路口，其轉彎，應
    依標誌或標線之規定行駛；無標誌或標線者，應依第一百零
    二條及下列規定行駛：一、內側車道設有禁行機車標誌或標
    線者，應依兩段方式進行左轉，不得由內側或其他車道左轉
    。二、在三快車道以上單行道道路，行駛於右側車道或慢車
    道者，應以兩段方式進行左轉彎；行駛於左側車道或慢車道
    者，應以兩段方式進行右轉彎。」。再者，標誌、標線、號
    誌之設置目的，在於提供車輛駕駛人及行人有關道路路況之
    警告、禁制、指示等資訊，以便利行旅及促進交通安全；標
    誌以規定之符號、圖案或簡明文字繪於一定形狀之標牌上，
    安裝於固定或可移動之支撐物體，設置於適當之地點，用以
    預防或管制前方路況，促使車輛駕駛人與行人注意、遵守之
    交通管制設施；標線以規定之線條、圖形、標字或其他導向
    裝置，劃設於路面或其他設施上，用以管制道路上車輛駕駛
    人與行人行止之交通管制設施；號誌以規定之時間上交互更
    迭之光色訊號，設置於交岔路口或其他特殊地點，用以將道
    路通行權指定給車輛駕駛人與行人，管制其行止及轉向之交
    通管制設施，道路交通標誌標線號誌設置規則第二條、第三
    條，亦分別定有明文。
四、經查：
（一）受處分人於九十八年六月二十八日下午二時三十六分許，
      在臺中縣霧峰鄉○○路與草湖路口交岔口，騎乘車號ＹＨ
      Ｎ─八一九號重型機車，因有「不依規定二段式左轉」之
      違規事由，遭原舉發機關以中縣警交字第ＨＤ00000
      00號舉發違反道路交通管理事件通知單當場舉發；茲因
      受處分人不服申訴，而由原處分機關於九十八年七月三十
      日依道路交通管理處罰條例第四十八條第一項第二款規定
      ，以裁監稽違字第裁六一─ＨＤ0000000號裁決書
      裁處受處分人罰鍰六百元，並記違規點數一點等情，有本
      件裁決書、臺中縣警察局舉發違反道路交通管理事件通知
      單及臺中市監理站交通違規陳述單及查詢單等存卷足參，
      復為受處分人所不否認，堪先認定為真。
（二）次查，系爭交岔路口乃設有明顯之「機慢車兩段式左轉」
      標誌，且內側車道亦設有禁行機車標誌等情，有臺中縣警
      察局霧峰分局九十八年七月十四日中縣霧警交字第０九八
      ００一四三六八號函覆稱：「查本轄霧峰鄉○○路與草湖
      路口設有基慢車二段式左轉標誌，陳述人（即受處分人）
      於違規時間、地點騎乘（車號：ＹＮＨ─八一九號）普通
      重型機車行駛該路段，未依規定二段式左轉，經員警攔檢
      稽查，並依違反道路交通管理處罰條第第四十八條第一項
      第二款舉發。」等情在卷，並有隨函檢附之違規人行駛路
      線圖一紙存卷可稽，且綜觀受處分人於原處分機關交通違
      規陳述單及查詢單上亦已自承當時係紅燈亮起且左轉綠燈
      亮起時左轉等語詳實，顯見受處分人確有騎乘機車逕行左
      轉，而有未依標誌、標線、號誌指示兩段式左轉之違規行
      為，允無疑義。
五、綜上，本件受處分人違反上開道路交通管理處罰條例，經原
    處分機關援引上開規定，而裁決受處分人罰鍰六百元，並記
    違規點數一點，尚無違法或不當，從而，本件受處分人所為
    聲明異議，顯無理由，應予駁回。
據上論斷，應依道路交通管理處罰條例第八十七條第二項，道路
交通案件處理辦法第十九條，裁定如主文。
中    華    民    國    98    年    8     月    21    日
                  交通法庭  法  官  許惠瑜
以上正本證明與原本無異。
如不服本裁定，應於送達後5日內，向本院提出抗告狀。（應附
繕本）
                            書記官  楊家印
中    華    民    國    98    年    8     月    21    日


司法院資訊處製作；財團法人民間司法改革基金會備份。
